臺灣臺中地方法院交通事件裁定　　　　 94年度交聲字第441號
原處分機關　交通部公路總局台中區監理所
異議人即
受處分人　　甲○○
上列受處分人因違反道路交通管理處罰條例案件，對於交通部公
路總局台中區監理所94年6月10日所為之裁決（中監違字第裁60-
Z00000000號裁決書），聲明異議，本院裁定如下：
    主  文
異議駁回。
    理  由
一、原處分機關略以：本案係內政部警政署國道公路警察局第四
    警察隊舉發受處分人甲○○駕駛車號2J─0457號自小客車於
    94年4月10日21時42分許，行經國道一號北向273公里處，因
    「1、雷射槍測定行速114限100超速14公里；2、未帶駕照（
    已查詢）測距226公尺」違規，受處分人於指定之應到案日
    期前到案，復經原舉發機關函覆違規屬實，本所遂於94年6
    月10日中監違字第裁60-Z00000000號裁決書，裁處罰鍰新台
    幣3千3百元整，並依第63條第1項記違規點數1點，逾期則依
    裁決書處罰主文規定裁處，於法並無不合等語。
二、本件異議人即受處分人甲○○則以：當時為晚上，天色很黑
    暗，視線十分不清，看不清20公尺外，同時間數十輛車輛通
    過，天色黑暗，警方面對數十輛車燈照射，眼睛難道不會昏
    花？如何指證那輛車呢？連車牌都抄錯可證明，人站在高速
    行駛的車流邊，風切會使人站不穩，更何況是拿著重物雷射
    槍數十分鐘之久呢？手腳一動會抖動不已，差之毫釐，失之
    千里，警方在指控本車超速時，亦無法提供相片及錄影作為
    證據，為求績效任意指控實屬威權國家警察之心態，其心可
    議，警車未停在警車專用停車格，而停在路肩上測速，未在
    後方100公尺處放警告標誌，本身已違法在先，如何指控他
    人違法呢？路肩是用於緊急救難之用，不是給警方績效測速
    之用，警方回函中敘述當時警車在高度移動中，那要如何測
    速呢？綜合以上不合常理不合法律基本要求，警方任意指控
    人民違法，曲解法律威權國家之行為，請求法官能伸張正義
    撤銷本案，為民伸冤，以維護民，爰聲明異議云云。
三、按汽車行駛高速公路應依速限標誌指示。違反者，處罰鍰新
    台幣3千元以上、6千元以下罰鍰，並記違規點數1點。按汽
    車駕駛人駕駛車輛未隨身攜帶駕駛執照者，處新台幣3百元
    以上6百元以下罰鍰。高速公路交通管制規則第5條、道路交
    通管理處罰條例第33條第1項、第63條第1項及第25條第一項
    第3款分別定有明文。
四、經查：本件受處分人甲○○駕駛車號2J─0457號自小客車，
    於94年4月10日2署國道公路警察局第四警察隊查獲因「「1
    、雷射槍測定行速114限100超速14公里；2 、未帶駕照（已
    查詢）測距226公尺」違規，並掣開公警局交字第Z00000000
    號舉發違反道路交通管理事件通知單當場舉發等情，業據原
    舉發單位內政部警政署國道公路警察局第四警察隊94年5月
    12日公警四交字第0940470999號函說明：「本隊執勤員警於
    94年4月10日21時42分許，在國道一號北273公里處，以雷射
    槍測速器點選測獲旨揭車輛（測距226公尺）行速達114公里
    （限速100公里），超速14公里違規，經開啟警示燈和出示
    指揮棒攔車稽查，員警當場出示雷射槍測速器鎖定之超速數
    據，於索閱相關證件時駕駛人無法出示駕駛執照受檢，員警
    當場詳細告知駕駛人有關超速及未帶駕照等違規行為，...
    ，為維護被取締違規車輛人員及執勤員警安全考量，員警選
    擇避車彎及寬廣安全處所執行取締行駛超速違規車輛，與規
    定並無不合，... 本案係員警以雷射槍測速器測獲該車行駛
    超速，屬當場攔查舉發違規案件（該測速器材未具照相功能
    ），本隊無法提供採證相片；本隊所使用之雷射槍測速器係
    國外先進科學儀器，惟目前國內經濟部中央標準檢驗局尚未
    規範雷射槍測速器之檢定，在未有檢定規範以前適用國際檢
    驗規定（國外需經過檢定合格始得出場），且該檢驗合格文
    件譯本業經國內法院公證在案，其準確性無庸置疑。查本案
    因掣單員警作業疏失，筆誤違規車牌號碼，正確之車牌號碼
    為2J-0457號... 」等語，並有該函及公警局交字第Z000000
    00號舉發違反道路交通管理事件通知單各一份在卷可稽。另
    經本院傳喚證人即本件舉發員警黃福成到庭證述舉發情形，
    稱：「本件是我舉發的。當時我們是執行不定點巡邏勤務。
    我們在危險的路段、比較容易超速的路段執行，我們當時是
    有開大燈，我們是規定有要攔停違規的車輛時才開警示燈還
    有鳴笛，至於車號寫錯，純粹是夜間筆誤，回去查詢之後有
    更正。確定車牌是2J-0457。至於雷射槍我們在使用時不至
    於搖晃，因為我們都握的很緊，且我們是用紅外線雷達測速
    ，我們是人定點用雷射槍去取締。我們有出示雷射槍的數字
    給他看，但是他說他沒有超速，他質疑我們測速的車子不是
    他的。我們瞄準那部車，那部車就會顯示在上面。我們會先
    目視，然後再用雷射槍瞄準，單點瞄準測速，是用紅外線鎖
    定的。」等語（見本院94年8月3日庭訊筆錄）。是依證人所
    述，員警係使用雷射槍以紅外線單點鎖定測出受處分人所駕
    駛之2J-0457號自小客車確有超速行駛，始予攔停告發。又
    訊據受處分人並無法提出任何可供調查之證據以實其說，本
    院經查亦無何證據足資證明值勤警員有捏造事實違法取締之
    情事，則執勤警員本其維護交通秩序、安全職責所為之舉發
    ，自應受到合法、正確之推定。又本件乃員警當場攔停掣單
    之違規案件，故員警雖於舉發單上誤植車牌號碼，惟受處分
    人亦不否認有此遭攔停掣單之事實，故並不影響本件違規事
    實之認定。從而，原處分機關據以援引上開規定，裁處受處
    分人罰鍰新台幣3千3百元，並記違規點數一點，並無不當。
    本件異議為無理由，應予駁回。
五、據上論斷，應依道路交通管理處罰條例第87條第2項、道路
    交通案件處理辦法第19條，裁定如主文。
中　　華　　民　　國　　94　　年　　8 　　月　23　   日
　　　　　　　　          　交通法庭  法　官 王靜秋
以上正本證明與原本無異
如不服本裁定應於送達後5日內向本院提出抗告狀
　　　　　　　　　　　　             書記官　林淑慧
中　　華　　民　　國　　94　　年　　8　　月　23　　　日
